HOJA DE VIDA



Datos Personales

NOMBRE Yeison Mauricio Acosta Camacho

DOCUMENTO DE IDENTIDAD 1'022.381.494 de Bogotá **FECHA DE NACIMIENTO** 04 de febrero de 1993

LUGAR DE NACIMIENTO Bogotá

DIRECCIÓN Diagonal 68 a sur 18 h 79

TELÉFONO 3124091185

E-MAIL yeissonacosta2010@gmail.com

Perfil

Estudiante de (5.to) semestre de técnico electromecánico, soy tecnólogo en sistemas y cableado estructurado con experiencia en mantenimiento e instalaciones eléctricas, cámaras, seguridad electrónica y energía solar. Con capacidad para tomar decisiones eficaces que beneficien a clientes internos y externos.

Proactivo Trabajo en equipo y bajo presión Capacitado y certificado para actividades relacionadas al área eléctrica Disposición para aprender y tomar retos Honestidad puntualidad y responsabilidad en las labores asignadas Diligencia en el trato de personal Integridad y discreción Facilidad de comunicación manejo y control del tiempo en las actividades Alta capacidad de interactuar con el personal Creatividad confiabilidad Objetividad como mediador y solución de conflictos.

Formación Académica

(5.1°) **Semestre**: Ingeniería Electromecánica Escuela Tecnológica Instituto Técnico Central (actualmente)

Tecnólogo: **tecnólogo** en mantenimiento de equipos de cómputo diseño e instalación de cableado estructurado

Inicio etapa lectiva: 01/10/2013-

Finalización etapa lectiva: 19/06/15 Inicio etapa productiva: 22/06/2015

Estudios Primarios: I.E.D Rafael Uribe Uribe

1998-2002

Estudios Secundarios: I.E.D Rafael Uribe Uribe

2003-2008

Experiencia laboral

NOMBRE DE LA EMPRESA: EC ingeniería eléctrica

CARGO: oficial eléctrico

JEFE INMEDIATO: Carlos Anaya

TELEFONO: 3105723997 **DIRECCION:**

FECHAS: 13/01/2012 al 20/07/20148Abril del 2022) (2 periodos)

FUNCIONES REALIZADAS:

• Instalación y mantenimiento de plantas solares

- Montaje y configuración de equipos de comunicación
- Coordinar, asignar, ejecutar y supervisar las actividades propias del montaje
- Cableado e instalación de cámaras
- Mantenimiento a redes eléctricas, subestaciones. (Termografías)
- Diligenciamiento de reportes y registros fotográficos de las actividades diarias
- Interpretación de planos y manuales de operación
- Tendido de cableado de fuerza y de datos
- Instalación de tubería EMT, IMC, canaletas y bandejas
- Montaje y conexión de tableros, UPS, rack de comunicaciones.

NOMBRE DE LA EMPRESA: TEMPORALES UNO A (facelco)

CARGO: OFICIAL ELECTRICO 1

FUNCION: INSTALADOR ELECTRICO JEFE INMEDIATO: ING VIVIANA DIRECCION: Carrera 16 N.36-09

TELEFONO: 3200977

FECHAS: 08/06/2016 – 30/10/2016 **FUNCIONES REALIZADAS:**

- Instalación de tubería EMT, IMC, canaletas y bandejas
- Tendido de cableado de fuerza
- Montaje conexión de tableros

Referencias

NOMBRE DEL FAMILIAR: Álvaro Acosta CARGO Y/O PROFESION: contratista eléctrico TELEFONO - CELULAR: 7833029-3106798422

DIRECCION:

NOMBRE DEL FAMILIAR: Luis Poloche

CARGO Y/O PROFESION: Ingeniero Electricista

TELEFONO - CELULAR: 3183640357

DIRECCION:

Yeison Mauricio Acosta Camacho

C.C.: 1`022.381.494 de Bogotá